臺灣臺南地方法院刑事判決　　　　　　　 94年度易字第216號
公　訴　人　臺灣臺南地方法院檢察署檢察官
被　　　告　丙○○
　　　　　　甲○○
　　　　　　乙○○
上列被告因竊盜案件，經檢察官提起公訴（93年度營偵字第716
號、93年度偵字第11915號），被告就犯罪事實均為有罪之陳述
，經本院合議庭裁定改依簡式審判程序審理，判決如下：
    主  文
丙○○、甲○○、乙○○連續結夥三人以上竊盜，丙○○、甲○○均累犯，各處有期徒刑拾月，乙○○處有期徒刑貳年。
    事  實
一、甲○○曾於民國八十四年間，因煙毒案件，經臺灣高等法院
    高雄分院判處有期徒刑三年四月確定，於九十年九月六日執
    行完畢；丙○○則於八十四年間，因煙毒案件，經臺灣臺南
    地方法院判處有期徒刑三年六月確定，於九十一年九月四日
    執行完畢，詎該二人仍不知悔改。
二、乙○○、甲○○與綽號「阿仁」及另二位姓名年籍均不詳成
    年男子，共同基於為自己不法所有之概括犯意聯絡，由乙○○、甲○○以搬運一箱香菸給付新臺幣（下同）五百或一千
    元代價，於九十三年四月底某日晚間十一時許（起訴書誤載
    為十時許），結夥三人以上駕駛貨車前往臺南縣新營市○○
    路臺灣省糧食局所轄之新營一號倉庫，「阿仁」在外把風，
    乙○○、甲○○則進入該倉庫，接續二次徒手竊取臺南縣政
    府財政局所保管寄放該處之查扣私菸共一百箱，得手後依「
    阿仁」指示，將裝載私菸之貨車交予在倉庫外巷道等候之二
    位姓名年籍不詳之人載往不詳處所，乙○○、甲○○則獲得
    二萬五千元、五萬元報酬。乙○○、甲○○又共同基於同一
    概括犯意，於同年五月初某日晚間十一時許，駕駛貨車前往
    上開倉庫徒手竊取私菸四十箱，得手後依「阿仁」電話指示
    ，將貨車開往國道一號麻豆交流道處交予「阿仁」及另一姓
    名年籍均不詳男子，乙○○、甲○○因此獲得四萬元報酬。
三、甲○○嗣基於前開概括犯意，又與丙○○、綽號「昌仔」之
    姓名年籍不詳成年男子共同基於為自己不法所有之犯意聯絡
    ，於九十三年五月中旬晚間十時許，租用箱型車一部前往前
    述倉庫，結夥三人以上徒手竊取臺南縣政府財政局查扣存放
    該處之私釀米酒約一百箱（起訴書誤載為五十箱），得手後
    將該私酒部份（至少四十九箱）存放甲○○住處旁貨櫃屋內
    ，其他則由甲○○交付十箱予蔡宗憲出售、部份贈與親友、
    另有八箱存放臺南縣佳里鎮○○路二○六號住處。
四、丙○○另基於前開概括犯意，與蔡宗憲（檢察官另案偵查）
    共同基於意圖為自己不法所有之犯意聯絡，於九十三年五月
    底某日晚間七時許，駕車前往上址倉庫，以二十公升裝汽油
    桶，竊取存放該倉庫內之散裝米酒約一公升，得手後運回作
    為測量酒精濃度之用（起訴書誤載為銷售之用）。
五、嗣經臺南縣警察局學甲分局員警於九十三年六月十日，前往
    臺南縣佳里鎮○○路二○六號丙○○住處執行搜索，扣得私
    酒八箱共一百九十瓶，並依丙○○供述前往臺南縣佳里鎮○○路二九三巷二六號甲○○住處旁貨櫃屋內，搜索扣得私酒
    四十九箱，再依甲○○供述循線查獲乙○○前開竊盜行為。
六、案經臺南縣警察局學甲分局報告（丙○○部份）及臺灣臺南
    地方法院檢察署檢察官自動檢舉（甲○○、乙○○部份）偵
    查起訴。
    理  由
一、訊據被告丙○○、甲○○、乙○○三人於警詢、偵訊及本院
    審理時，對於被告乙○○與甲○○、被告甲○○與丙○○、
    被告丙○○與案外人蔡宗憲共同於上開時間，前往前揭臺灣
    省糧食局倉庫內竊取私菸、私酒等情均坦承不諱；渠等三人
    於警詢、偵訊中，就所竊得之私菸、私酒數量之陳述雖互有
    出入，惟於本院審理時已趨於一致，案外人蔡宗憲於警詢中
    所為供述，復與被告丙○○自白相合；臺南縣政府財政局菸
    酒管理課課長戊○○、課員黃瑞成、王明才三人於法務部調
    查局臺南縣調查站所陳述該倉庫遭竊情形，與被告三人自白
    亦屬相符；此外並有在被告甲○○住處旁貨櫃屋查獲之私酒
    四十九箱、在被告丙○○住處查獲之私酒八箱等可稽，本件
    事證明確，被告三人之犯行均可以認定。
二、按刑法上所謂結夥三人以上係指有共同犯罪之故意，結為一
    夥而言。把風行為，在排除犯罪障礙，助成犯罪之實現，在
    合同意思範圍內分擔犯罪行為之一部，故亦係共同正犯而應
    計入結夥之內，最高法院七十二年度台上字第三二○一號著
    有判例可資參照。本件被告乙○○、甲○○於九十三年四月
    底某日晚間十一時許，前往上開倉庫行竊時，既有「阿仁」
    在外擔任把風，此為被告甲○○於偵訊中供述清楚（九十三
    年度營偵字第七一六號，九十三年六月二十五日訊問筆錄）
    ，則於該次犯行中，至少有被告乙○○、甲○○及「阿仁」
    三人基於共同犯罪之意思，各自分擔實施犯罪行為，則被告
    乙○○、甲○○該次竊盜行為，應該當刑法第三百二十一條
    第一項第四款之結夥三人以上竊盜罪。另被告甲○○、丙○○於本院審理中（九十四年六月六日審判裡筆錄），復自陳
    於九十三年五月中旬前往竊取私酒時，另有第三人即綽號「
    昌仔」之姓名年籍不詳成年男子共同前往行竊，渠等三人亦
    均該當前述結夥三人以上竊盜罪。至被告乙○○、甲○○於
    九十三年五月初某日晚間十一時許，以及被告丙○○與案外
    人蔡宗憲於九十三年五月底某日晚間七時許，共同前往該倉
    庫行竊之行為，則分別係犯刑法第三百二十條第一項之竊盜
    罪。公訴意旨漏未斟酌「阿仁」、「昌仔」共同行竊之事實
    ，而認被告前述犯行係犯刑法第三百二十條第一項之竊盜罪
    ，尚有未洽，惟其基本事實既屬同一，本院仍應審理，並變
    更其起訴法條。被告乙○○、甲○○與「阿仁」，被告甲○○、丙○○與「昌仔」，以及被告丙○○與案外人蔡宗憲間
    ，均有犯意之聯絡與行為之分擔，均為共同正犯。另被告三
    人先後數次犯行，雖有普通竊盜與加重竊盜之差異，惟均時
    間緊接，犯基本構成要件相同之罪，應依連續犯之規定從重
    論以一結夥三人以上竊盜罪。再查被告丙○○曾於八十四年
    間，因煙毒案件，經本院八十四年度訴字第一六○二號判處
    有期徒刑三年六月確定，於九十一年九月四日執行完畢；被
    告甲○○則於八十四年間，因煙毒案件，經臺灣高等法院高
    雄分院八十四年度上訴字第二五八九號判處有期徒刑三年四
    月確定，於九十年九月六日執行完畢，有該二人臺灣高等法
    院被告前案紀錄表卷內足憑，被告丙○○、甲○○二人於五
    年內再犯本件有期徒刑以上之罪，均為累犯，應依刑法第四
    十七條規定加重其刑。爰審酌被告乙○○、甲○○受僱為「
    阿仁」竊取搬運被查扣私菸，嗣被告甲○○、丙○○則另自
    行邀同他人竊取被查扣私酒以圖私利之犯罪動機與手段；除
    因此侵害國家對於該查扣私菸、私酒之管領外，另為對國家
    法制之嚴重挑釁；被告乙○○、甲○○所竊取之私菸達一百
    四十箱，另被告甲○○與丙○○所竊取之私酒則有約一百箱
    ，數量均頗鉅大；以及被告三人均坦承犯行，被告甲○○、
    丙○○且供出上源之竊盜者，有利於本件之偵查追訴，檢察
    官請求參酌證人保護法第十四條第一項意旨，對該二被告減
    輕其刑等一切情狀，量處如主文所示之刑，以資懲儆。另被
    告乙○○拒絕說明其上源「阿仁」之真實姓名以供追查，雖
    經檢察官具體請求從重量處有期徒刑三年，然審酌被告乙○○因本件犯罪所得僅約五萬元，尚非鉅額，本院認應以量處
    如主文所示之刑為適當，併此敘明。
據上論斷，應依刑事訴訟法第二百七十三條之一第一項、第二
百九十九條第一項前段，刑法第二十八條、第五十六條、第三百
二十一條第一項第四款、第四十七條，判決如主文。
本案經檢察官丁○○到庭執行職務。
中　　華　　民　　國　　94　　年　　10　　月　　31　　日
　　　　　　　　　刑事第四庭    法　官　吳坤芳
以上正本證明與原本無異。
如不服本判決，應於判決送達後10日內，向本院提出上訴狀。
　　　　　　　　　　　　　　　　書記官　陳怡吟
中　　華　　民　　國　　94　　年　　10　　月　　31　　日
論罪科刑條文：
中華民國刑法第321條
犯竊盜罪而有左列情形之一者，處 6 月以上、 5 年以下有期徒
刑：
一  於夜間侵入住宅或有人居住之建築物、船艦或隱匿其內而犯
    之者。
二  毀越門扇、牆垣或其他安全設備而犯之者。
三  攜帶兇器而犯之者。
四  結夥三人以上而犯之者。
五  乘火災、水災或其他災害之際而犯之者。
六  在車站或埠頭而犯之者。
前項之未遂犯罰之。
